【裁判字號】    90,上易,2276
【裁判日期】    900803
【裁判案由】    恐嚇
【裁判全文】
臺灣高等法院刑事判決                            九十年度上易字第二二七六號
    上  訴  人
    即  被  告  乙○○
右上訴人因恐嚇取財案件，不服臺灣桃園地方法院九十年度易字第三二一號，中華民
國九十年四月四日第一審判決（起訴案號：臺灣桃園地方法院檢察署九十年度偵字第
一七五九號）提起上訴，本院判決如左：
    主  文
上訴駁回。
    事  實
一、乙○○於民國八十八年間曾因竊盜案件，經本院判處有期徒刑八月，現正在執行
    中（不構成累犯）。猶不知警惕，竟意圖為自己不法之所有，於九十年一月二十
    七日凌晨二時許，進入桃園縣中壢市○○路四七○號由少年甲○○（七十三年五
    月二十日生）獨自看顧之「萊爾富便利商店」，佯稱購物。於結帳時，竟對甲○
    ○恫稱：「你是混那裡的？」、「動作那麼慢」、「我要搶劫」等語，要甲○○
    將其自行於店內櫃檯上收銀機及抽屜內所搜括之現金新台幣（下同）三千元（含
    五百元紙鈔三張、一百元紙鈔十五張）及櫃檯上大衛杜夫香煙五包，裝入其先前
    在店中購買物品之袋內。甲○○因年幼且深夜獨自看店，而心生畏懼，乃依乙○
    ○喝令之意，將上開財物放入袋中。乙○○得手後欲離去時，適為在店內購物之
    顧客梁銘志見狀上前制止，雙方發生扭打後，為警據報當場查獲。
二、案經桃園縣警察局中壢分局報告臺灣桃園地方法院檢察署檢察官偵查起訴。
    理  由
一、訊據被告乙○○對於右揭事實坦承不諱，僅辯稱：其當時有喝酒，意識模糊云云
    。經查：
（一）被告上開自白，核與被害人即店員甲○○於警訊指述之情節相符（見偵查卷第
      八至九頁），並經證人梁銘志於警訊證述明確（見偵查卷第十至十一頁），且
      被告確有恫嚇被害人甲○○，致甲○○因心生畏懼而交出財物等情，亦經原審
      調閱「萊爾富便利商店」案發當時之錄影帶勘驗屬實，有勘驗筆錄在卷可按（
      見原審卷第二八頁）。此外，復有被害人甲○○立具之贓物領據附卷可稽（見
      偵查卷第十五頁），足認被告之自白與事實相符，應堪採信。
（二）雖被告於案發當時確有飲酒等情，有酒精測試結果值表可證（見偵查卷第十四
      頁）。惟觀之被告於警訊時製作之筆錄，就案發當時之情節，均能詳為供述，
      且證人即製作被告筆錄之警員朱榮隆於原審亦證稱：被告當時有承認犯行，對
      於警訊之內容、意思均能了解，精神狀況亦很正常，警訊筆錄都是在被告自由
      意思之下所為等語（見原審卷第二二頁），則被告若於行為時已因飲酒而意識
      模糊，對於案發情形自當不復記憶或記憶模糊，何以於事後猶能記憶清晰且供
      述甚詳？復參以其於案發時尚知將店內拍攝錄影鏡頭轉離櫃台等情（見勘驗筆
      錄），足見被告行為當時並未因飲酒而喪失或減低對於外界事務之知覺及判斷
      作用，所辯因飲酒致意識模糊而犯下本案云云，自不足採。事證明確，其犯行
      堪以認定。
二、核被告所為，係犯刑法第三百四十六條第一項恐嚇取財罪。
三、原審本同上見解，認被告所犯罪證明確，適用刑法第三百四十六條第一項、罰金
    罰鍰提高標準條例第一條前段，並審酌被告年齡尚輕可塑性強及其犯罪之動機、
    目的、手段與犯後坦承犯行等一切情狀，量處有期徒刑七月。核其認事用法，均
    無不合，量刑亦屬妥適。被告前因竊盜案件，經本院判處有期徒刑八月，現正在
    執行中，有臺灣高等法院檢察署刑案紀錄簡覆表可稽，其為免本案接續前案執行
    而提起上訴，為無理由，應予駁回。
據上論斷，應依刑事訴訟法第三百六十八條，判決如主文。
本案經檢察官郭弘佑到庭執行職務。
中      華      民      國      九十      年      八    月      三     日
                              臺灣高等法院刑事第十一庭
                                  審判長法  官  楊  照  男
                                        法  官  陳  炳  彰
                                        法  官  王  詠  寰
右正本證明與原本無異。
不得上訴。
                                        書記官  駱  麗  君
中      華      民      國      九十      年     八     月      三      日
附錄：本案論罪科刑法條全文
刑法第三百四十六條
意圖為自己或第三人不法之所有，以恐嚇使人將本人或第三人之物交付者，處六月以
上五年以下有期徒刑，得併科一千元以下罰金。以前項方法得財產上不法之利益或使
第三人得之者，亦同前二項之未遂犯，罰之。


司法院資訊處製作；財團法人民間司法改革基金會備份。
